【裁判字號】    98,交簡上,57
【裁判日期】    981027
【裁判案由】    過失傷害
【裁判全文】
臺灣彰化地方法院刑事判決            98年度交簡上字第57號
上  訴  人
即  被  告  甲○○
上列上訴人因過失傷害案件，不服本院九十八年度交簡字第一三
三七號中華民國九十八年八月四日第一審簡易判決（九十八年度
調偵字第三二一號），提起上訴，本院管轄之第二審合議庭判決
如下：
    主      文
上訴駁回。
甲○○緩刑貳年。
    事實及理由
一、本案經本院審理結果，認第一審判決認事用法及量刑均無不
    當，應予維持，並引用第一審判決書記載，事實、證據及理
    由（如附件，惟原審判決所引用之檢察官聲請簡易判決處刑
    書犯罪事實欄一、第十三、十四行「造成乙○○受有頭部腦
    震盪、胸部鈍挫傷併右側肋骨骨折、右側鎖骨關節及臉部擦
    傷之傷害」之記載應更正為「造成乙○○受有頭部外傷併腦
    震盪、胸部鈍挫傷併右側第二肋骨骨折、右側肩關節（鎖骨
    關節）捩傷併半脫位及臉部擦傷之傷害」）。
二、本件上訴人即被告甲○○（以下簡稱被告）上訴意旨略以：
    被告就本件車禍之發生為肇事次因，案發後本於道德良心，
    願賠償告訴人乙○○一切醫療費用，被告誠心想與告訴人和
    解，惟因雙方就賠償金額談不攏遭判刑二個月，為此提起上
    訴，請求鈞院撤銷原判決，從輕量刑等語。
三、訊據被告甲○○對於上開過失傷害之犯行坦承不諱，核與證
    人即告訴人乙○○於警詢及偵訊時證述情節大致相符，並有
    道路交通事故調查報告表（一）（二）、道路交通事故現場
    圖、彰化縣警察局道路交通事故肇事人自首情形紀錄表、行
    政院衛生署彰化醫院診斷證明書各一份及事故現場照片十六
    幀在卷可稽。
四、按「汽車駕駛人應注意車前狀況，並隨時採取必要之安全措
    施」；「汽車行駛至交岔路口，其行進、轉彎，應依左列規
    定：一、應遵守燈光號誌」；「一、閃光黃燈表示車輛應減
    速接近，注意安全，小心通過。二、閃光紅燈表示警告車輛
    應注意減速接近路口，並停止於交岔路口前，讓幹道車優先
    通行後認為安全時，方得續行」，道路交通安全規則第九十
    四條第三項、第一百零二條第二項第一款、道路交通標誌標
    線號誌設置規則第二百十一條第一項分別定有明文，並為駕
    駛人之被告所應注意，且依當時天候晴、光線為晨光、柏油
    路面乾燥無缺陷、無障礙物、視距良好，並無不能注意情事
    。被告駕駛自用小客車，行經彰化縣埔心鄉○○村○○○○
    ○道路與農路橋口時，其行車方向係設有閃光黃燈，而告訴
    人乙○○所駕駛之自小客車之行進方向，則設有閃光紅燈，
    有前揭道路交通事故調查報告表、道路交通事故現場圖及照
    片為憑，本件被告疏未注意，於行經閃光黃燈交岔路口，未
    減速慢行，注意安全，小心通過，仍貿然行駛而肇事，其對
    本件車禍之發生顯有過失甚明，本件經送臺灣省彰化縣區車
    輛行車事故鑑定委員會鑑定，亦同此認定，且認被告行經閃
    光黃燈號誌路口，未減速慢行，為肇事次因，告訴人乙○○
    行經閃光紅燈號誌路口，支線道車未讓幹道車先行，為肇事
    主因，此有臺灣省彰化縣區車輛行車事故鑑定委員會九十八
    年五月十八日彰鑑字第０九八五六０一０九七號鑑定意見書
    一份附卷可參，是以本件告訴人乙○○駕駛自用小客車於行
    經上開閃光紅燈交岔路口時，亦未注意其為支道車未減速慢
    行並先停止於交岔路口前，讓幹道車優先通行，仍貿然行駛
    ，而與有過失，惟此仍無礙於被告過失責任之認定。再者，
    告訴人乙○○因本件車禍受有頭部外傷併腦震盪、胸部鈍挫
    傷併右側第二肋骨骨折、右側肩關節（鎖骨關節）捩傷併半
    脫位及臉部擦傷等傷害，且被告之過失行為與告訴人乙○○
    受傷間，具有相當因果關係，是以本件被告過失傷害犯行事
    證已臻明確，其犯行堪予認定。
五、次按量刑之輕重係屬事實審法院得依職權自由裁量之事項，
    苟已斟酌刑法第五十七條各款所列情狀而未逾法定刑度，即
    不得遽指為違法。且在同一犯罪事實與情節，如別無其他加
    重或減輕之原因，下級審法院量定之刑，亦無過重或失輕之
    不當情形，則上級審法院對下級審法院之職權行使，原則上
    應予尊重（最高法院八十五年度台上字第二四四六號判決參
    照）。被告係一路發國際事業股份有限公司之貨車司機，平
    日係以駕駛大貨車載運貨品為業，為從事駕駛業務之人，此
    有被告所自承，故核被告所為，係犯刑法第二百八十四條第
    二項前段之業務過失傷害罪。再按犯人在犯罪未發覺之前，
    向該管公務員告知其犯罪，而不逃避接受裁判，即與刑法第
    六十二條規定自首之條件相符，不以言明「自首」並「願受
    裁判」為必要（最高法院六十三年臺上字第一一０一號判例
    要旨參照）。查本案車禍發生後，彰化縣警察局交通警察隊
    警員依據報案到肇事現場處理，然其僅知發生車禍，並不知
    肇事者為何人，被告主動向警員坦承其為肇事駕駛人一節，
    此有彰化縣警察局道路交通事故肇事人自首情形紀錄表一份
    附卷可參，是被告既已向該管公務員申述犯罪事實，而不逃
    避接受裁判，已合於刑法第六十二條前段所定對於未發覺之
    犯罪自首而接受裁判之要件，爰依該條規定減輕其刑。原審
    以被告所犯刑法第二百八十四條第二項前段之業務過失傷害
    犯行事證明確，並審酌被告因過失行為發生本件交通事故，
    致告訴人乙○○受有前揭傷害，迄今復未能與告訴人達成和
    解，惟衡酌本件車禍告訴人乙○○為肇事主因，被告甲○○
    為肇事次因，已如前述，且被告犯後坦承犯行，平日素行尚
    稱良好，並無前科等不良紀錄，此有臺灣高等法院被告前案
    紀錄表、臺灣彰化地方法院檢察署刑案資料查註紀錄表各一
    份在卷可稽，暨考量其智識程度、生活狀況等一切情狀，據
    以論罪科刑，判處被告有期徒刑二月，並諭知易科罰金之折
    算標準，核無不當，上訴人即被告指摘原判決量刑過重，請
    求撤銷原判決云云，為無理由，應予駁回其上訴。
六、又被告前未曾因故意犯罪受有期徒刑以上刑之宣告，此有臺
    灣彰化地方法院檢察署刑案資料查註紀錄表及臺灣高等法院
    被告前案紀錄表在卷可考，其因一時失慮，致罹刑典，且被
    告事後已與告訴人乙○○達成和解，告訴人乙○○已具狀表
    示不再訴究，而告訴人亦當庭表示如雙方和解成願意原諒被
    告，不再追究被告之刑事責任，此有本院審理筆錄及刑事撤
    回告訴狀在卷可稽，被告經此教訓，應知警惕而無再犯之虞
    ，所宣告之刑，認以暫不執行為適當，爰併予宣告緩刑二年
    ，以勵自新。
據上論斷，應依刑事訴訟法第四百五十五條之一第一項、第三項
、第三百七十三條、第三百六十八條，刑法第七十四條第一項第
一款，判決如主文。
本案經檢察官陳建佑到庭執行職務。
中    華    民    國    98    年    10    月    27    日
                        臺灣彰化地方法院刑事第二庭
                            審判長法官   石馨文
                            法      官   吳芙如
                            法      官   江彥儀
以上正本證明與原本無異。
本件不得上訴。
中    華    民    國    98    年    10    月    27    日
                            書  記  官   洪年慶


司法院資訊處製作；財團法人民間司法改革基金會備份。
